【裁判字號】    90,交聲,194
【裁判日期】    900523
【裁判案由】    聲明異議
【裁判全文】
臺灣高雄地方法院刑事裁定                          九十年度交聲字第一九四號
    原處分機關  高雄巿交通事件裁決所
    異  議  人  甲○○
    即受處分人
右列受處分人因違反道路交通管理處罰條例案件，對於高雄市交通裁決所於九十年二
月十六日所為之處分（高市交裁字第駕裁00－00000000號）聲明異議，本
院裁定如左：
    主    文
異議駁回。
    理    由
一、異議意旨略以：原處分機關以異議人即受處分人甲○○於民國八十七年七月二十
    一日下午五時許，將孫銀福所有之車牌號碼ＸＺ－四三四九號自用小客車，停放
    於高雄市○○區○○路八００號前之收費停車處所之路段停車，竟未依規定繳費
    ，原處分機關乃於九十年二月十六日依據道路交通管理處罰條例第五十六條第一
    項第十款之規定，裁處異議人罰鍰新臺幣一千二百元之處分。惟查高雄市○○區
    ○○路八００號前之廣場，並無停車收費之標示及設施，亦非設有計費器停車位
    ，異議人以為該停車廣場係商店所設，欲停車購書，適有收費員前來表示要求收
    費，異議人即不停車要離開，但該收費員仍堅持開單收費，異議人並無停車之事
    實，詎原處分機關未審酌此即逕為裁決，其裁決顯有未當，爰於法定期間內聲明
    異議，請求撤銷原處分云云。
二、按在道路收費停車處所停車，不依規定繳費者，處汽車駕駛人新臺幣六百元以上
    一千二百元以下罰鍰，修正公布前道路交通管理處罰條例第五十六條第一項第十
    款定有明文（九十年一月十七日修正公布後已改為第十一款）。經查：高雄市○
    ○區○○路八００號前，於八十五年一月二十九日即設有收費停車格，業經本院
    向高雄市政府警察局交通大隊函查，並經該大隊於九十年四月十三日及同年五月
    三日以高市警交業字第０五三九０號函及高市警交字第０六六四六號函各一紙函
    覆，並有高雄市○○區○○路八００號前收費停車格現場相片六幀函附在卷可按
    ，是異議人前揭辯稱高雄市○○區○○路八００號前未設有停車收費之標示及設
    施云云，顯不足採。再查：本件異議人於八十七年七月二十一日下午五時許，將
    孫銀福所有之前揭自用小客車，停放在高雄市○○區○○路，未依規定繳費一節
    ，有高雄市政府警察局（八七）高市警刑交相字第九五二二五七四五號舉發違反
    道路交通管理事件通知書單一紙在卷可稽，並經原處分機關函敘甚明，亦有九十
    年三月二十七日高市建交裁字第一七三三號移送書函一紙附卷供參，其違規事證
    已臻明確。參以異議人亦未就本件異議案件提出任何具體證據資料以供本院審酌
    ，自難在無其他積極證據之情況下，僅憑異議人片面之指述，即遽以認定本件原
    處分機關之裁處有何違誤之處，異議人上開所辯，尚難採信，其停車未依規定繳
    費之事實甚明。綜上所述，顯見原處分機關援引前揭規定，裁處異議人新臺幣一
    千二百元之處分，依法並無不當，本件異議為無理由，自應予以駁回。
三、據上論斷，應依道路交通案件處理辦法第十九條，裁定如主文。
中    華    民    國      九十      年      五      月      二十三      日
                                  臺灣高雄地方法院交通法庭
                                      法  官  蔡  正  雄
右正本證明與原本無異。
如不服本裁定，應於裁定送達後五日內，向本院提出抗告狀。
                                      書記官  許  雅  惠
中    華    民    國      九十      年      五      月      二十三      日


司法院資訊處製作；財團法人民間司法改革基金會備份。
